# 请教逾期货款利息处理

提问人：zhangxuejun 时间：2014-01-22 21:28:35
两家公司之间会按天收取逾期货款利息，想请问一下这个要怎么处理呢 收取放是不是作为价外收入并入主营业务收入里面，缴纳增值税?
付款方呢？是作为营业外支出纳税调整还是怎样呢？可以算利息支出么？

回答人：chenyiwei
双方在会计上分别作为利息支出（计入财务费用）或利息收入（确认为其他业务收入或冲减财务费用）处理。税务上由于这并不是在原先的销售合同中一并约定的，而是后续结算阶段另行约定的，因此是否适用价外费用缴纳增值税的规定，可能并不明确。